【裁判字號】    99,聲,2047
【裁判日期】    990429
【裁判案由】    定其應執行刑
【裁判全文】
臺灣板橋地方法院刑事裁定              99年度聲字第2047號
聲  請  人  臺灣板橋地方法院檢察署檢察官
受  刑  人
即被    告  甲○○
上列聲請人因對受刑人數罪併罰有二裁判以上，聲請定其應執行
之刑（99年度執聲字第1299號），本院裁定如下：
    主  文
甲○○犯如附表編號一至二所示之罪，應執行有期徒刑玖月。
甲○○犯如附表編號三至八所示之罪，應執行有期徒刑貳年參月
。
    理  由
一、聲請意旨略以：受刑人甲○○因犯毒品危害防制條例等案件
    ，先後經判決確定如附表，應依刑法第五十三條及第五十一
    條第五款，定其應執行之刑，爰依刑事訴訟法第四百七十七
    條第一項聲請裁定等語。
二、按裁判確定前犯數罪者，併合處罰之；數罪併罰，有二裁判
    以上者，依刑法第五十一條之規定，定其應執行之刑，刑法
    第五十條、第五十三條分別定有明文。是數罪併罰，有二裁
    判以上者，固得定其應執行之刑，惟以裁判確定前所犯為前
    提，故於被告一再犯罪，經受諸多科刑判決確定之情形，上
    開所謂裁判確定，乃指首先確定之科刑判決而言，亦即以該
    首先判刑確定之日作為基準，凡在該日期之前所犯之各罪，
    應依刑法第五十一條各款規定，定其應執行之刑；在該日期
    之後所犯者，則無與之前所犯者合併定執行刑之餘地；惟在
    該日期之後之數罪，其另符合數罪併罰者，仍依前述法則處
    理；然無論如何，既有上揭基準可循，自無許任憑己意，擇
    其中最有利或不利於被告之數罪，合併定其應執行之刑（參
    照最高法院九十八年度台非字第三七號判決意旨）。
三、本件受刑人因犯施用第一、二級毒品罪，先後經本院分別判
    處如附表所示之刑，並均經判決確定在案（詳如附表所示，
    惟附表編號一至四所示之罪之偵查機關年度案號均應更正及
    補充為「臺灣板橋地方法院檢察署九十八年度毒偵字第二０
    三八、二二九四號」），其中如附表編號一至四所示之罪所
    處之刑，經本院原判決定應執行有期徒刑一年六月確定，附
    表編號五至六所示之罪所處之刑，經本院原判決定應執行有
    期徒刑十月確定，附表編號七至八所示之罪所處之刑，經本
    院原判決定應執行有期徒刑十月確定，固有臺灣高等法院被
    告前案紀錄表、本院九十八年度訴字第一八三三號、九十八
    年度訴字第一九七四號、九十八年度訴字第二四八三號判決
    書各一件附卷可稽。惟查：
（一）本件受刑人前有多次犯罪紀錄，並經科刑判決確定在案，
      其中首次犯罪並經判處有期徒刑確定者為本院九十七年度
      訴字第五０六一號之違反毒品危害防制條例案件（經判處
      有期徒刑六月確定），其判決確定日期為民國（下同）九
      十八年三月二日，有臺灣高等法院被告前案紀錄表一件在
      卷可參，依前揭最高法院判決說明，自應以上開首先判刑
      確定之日（九十八年三月二日）作為基準，凡在該日期之
      「前」所犯之各罪，應依刑法第五十一條各款規定，定其
      應執行之刑，該日期之「後」之數罪，其另符合數罪併罰
      者，再另依前述法則處理。
（二）查，本件受刑人所犯如附表編號一至二所示之罪，其犯罪
      時間均為九十八年一月四日，均係在上開本院九十七年度
      訴字第五０六一號之科刑判決確定日之「前」；至本件如
      附表編號三至八所示之罪，犯罪時間則分別為九十八年三
      月六日（附表編號三、四）、九十八年四月二十二日（附
      表編號五、六）、九十八年四月三十日（附表編號七、八
      ），均係在上開本院九十七年度訴字第五０六一號之科刑
      判決確定日之「後」。是依前揭最高法院判決說明，本件
      如附表編號一至二所示之罪，均應與上開本院九十七年度
      訴字第五０六一號，及其他在該案判決確定前所犯之各罪
      （如本院九十八年度訴字第一二一號、九十八年度訴字第
      四六六號），合併定其應執行刑，而不能任憑己意，擇附
      表編號一、二所示之罪與如附表編號三至八所示之罪定其
      應執行刑。至上開本院九十七年度訴字第五０六一號之罪
      ，及被告其他在該案判決確定前所犯之各罪（如本院九十
      八年度訴字第一二一號、九十八年度訴字第四六六號），
      既未經檢察官聲請與附表編號一、二所示之罪，合併定其
      應執行刑，本院亦不得逾越檢察官聲請範圍，將之於本件
      併與附表編號一至二所示之罪，合併定其應執行之刑。故
      本院於檢察官聲請範圍內審酌，認檢察官就附表編號一至
      二所示之罪所處之刑聲請定其應執行之刑部分，核認為正
      當，應定其應執行之刑如主文第一項所示。
（三）又如附表編號三至八所示之罪，其犯罪時間，均係在上開
      基準之本院九十七年度訴字第五０六一號之科刑判決確定
      日之「後」，固不得將之與附表編號一至二所示之罪合併
      定其應執行刑，然被告所犯如附表編號三、四所示之罪，
      其判決確定日均為九十八年七月二十日，為被告於上開基
      準日（九十八年三月二日）「後」所犯之數罪中，再次首
      先確定者，有臺灣高等法院被告前案紀錄表各一件在卷足
      參，揆諸上開最高法院判決說明，自應以該二判決確定日
      （九十八年七月二十日）作為再次基準日，就另符合數罪
      併罰者，再另依前述法則處理。查，附表編號五至八所示
      之罪，其犯罪時間分別為九十八年四月二十二日（附表編
      號五、六）、九十八年四月三十日（附表編號七、八），
      均係於上開再次基準日前，是依前揭最高法院判決說明，
      本件檢察官就附表編號三至八所示之罪部分聲請定其應執
      行之刑，本院審核認為正當，應定其應執行之刑如主文第
      二項所示。
（四）至本院九十七年度訴字第五０六一號、九十八年度訴字第
      一二一號、九十八年度訴字第四六六號判決（下稱前三案
      ）所處之刑，雖業經本院以九十八年度聲字第三四四二號
      裁定應執行有期徒刑一年七月確定，然本件如附表編號一
      至二之刑部分應與上開前三案判決所處之刑定應執行刑，
      業如前述，而上開前三案部分既未經檢察官一併聲請定其
      應執行刑，則本院無從審究，此部分係屬檢察官是否再就
      上開各罪聲請法院裁定更定執行刑之問題，附此敘明。
（五）依刑事訴訟法第四百七十七條第一項，刑法第五十三條、
      第五十一條第五款，分別裁定如主文第一、二項。
中    華    民    國    99    年    4     月    29    日
                  刑事第九庭   法  官  白光華
以上正本證明與原本無異
如不服本裁定應於裁定送達後5日內向本院提出抗告狀
                               書記官  莊川億
中    華    民    國    99    年    4     月    30    日

司法院資訊處製作；財團法人民間司法改革基金會備份。
